臺灣橋頭地方法院民事裁定　　　　　　　110年度聲字第110號
聲　請　人　劉映嫺　
相　對　人　裕融企業股份有限公司

法定代理人　嚴陳莉蓮
上列當事人間聲請停止執行事件，本院裁定如下：
    主  文
聲請人供擔保新臺幣玖萬貳仟元後，本院一一○年度司執字第五
○八七八號清償票款強制執行事件執行程序，於本院一一○年度
補字第九二一號（含嗣後分案之本案訴訟）債務人異議之訴事件
判決確定前，應予停止。
    理  由
一、聲請人聲請意旨略以：相對人執臺灣高雄地方法院110 年度
    司票字第4511號本票裁定為執行名義聲請強制執行，經本院
    110年度司執字第50878號清償票款強制執行事件受理，惟該
    執行名義所載系爭本票，確非聲請人本人所簽名、用印，聲
    請人已向本院提起債務人異議之訴，爰依強制執行法第18條
    第2項規定，聲請停止執行等語。
二、按執行名義成立後，如有消滅或妨礙債權人請求之事由發生
    ，債務人得於強制執行程序終結前，向執行法院對債權人提
    起異議之訴；有回復原狀之聲請，或提起再審或異議之訴，
    或對於和解為繼續審判之請求，或提起宣告調解無效之訴、
    撤銷調解之訴，或對於許可強制執行之裁定提起抗告時，法
    院因必要情形或依聲請定相當並確實之擔保，得為停止強制
    執行之裁定，強制執行法第14條第1項、第18條第2項定有明
    文。次按法院依同法第18條第2 項，定擔保金額而准許停止
    強制執行之裁定者，該項擔保係備供債權人因停止執行所受
    損害之賠償，其數額應依標的物停止執行後，債權人未能即
    時受償或利用該標的物所受之損害額，或其因另供擔保強制
    執行所受之損害額定之，非以標的物之價值或其債權額為依
    據（最高法院106年度台聲字第258號裁定參照）。
三、查聲請人所主張前開執行名義所示實體法上請求權之爭議，
    已依強制執行法第14條第1 項規定，向本院提起債務人異議
    之訴（繫屬本院110年度補字第921號），聲明請求撤銷本院
    110年度司執字第50878號執行事件程序，業據聲請人提出起
    訴狀乙份為憑，並經本院調取上開執行事件、債務人異議之
    訴案卷核閱無訛。核其形式上難認該訴有何不合法或顯無理
    由之情形，且執行程序對聲請人之權益確實影響重大，是本
    件聲請核與同法第18條第2 項規定相符，應予准許。爰參酌
    相對人之執行名義債權金額為55萬元，及民法第203 條規定
    之法定利率為週年利率5%，並依其爭執之難易程度，參考各
    級法院辦案期限實施要點第2 條規定民事第一審、第二審案
    件之辦案期限分別為1年4月、2年，共計3年4 月，預估相對
    人因停止本件強制執行程序可能受有之損害額約為92,000元
    （計算式：55萬元×5% ×40/12＝91,667元，元以下四捨五
    入），而以此酌定本件擔保金額。
四、據上論結，本件聲請人之聲請為有理由，依強制執行法第18
    條第2項，裁定如主文。
中    華    民    國    110    年   11    月    30    日
                  民事第二庭   法  官   張瀞云
以上正本係照原本作成。
如對本裁定抗告須於裁定送達後10日內向本院提出抗告狀，並繳
納裁判費新臺幣1,000元。
中    華    民    國   110    年    12    月    1     日
                              書記官   劉國偉